臺灣板橋地方法院刑事判決 　　　　　　 96年度訴字第2195號
公　訴　人　臺灣板橋地方法院檢察署檢察官
被　　　告　丁○○
　　　　　　　　　　（另案羈押在臺灣臺北看守所）
指定辯護人　本院公設辯護人乙○○
上列被告因違反毒品危害防制條例案件，經檢察官提起公訴（96
年度偵字第8300號），本院判決如下：
    主  文
丁○○無罪。
    理  由
一、公訴意旨略以：被告丁○○明知安非他命係毒品危害防制條
    例第二條所規定之第二級毒品，不得非法販賣或持有，竟基
    於意圖營利之犯意，以門號0000000000號行動電
    話作為販賣毒品之聯絡工具，先於不詳時地，向某真實姓名
    年籍不詳綽號「阿弟」之成年男子購入安非他命後，即基於
    販賣之意圖而持有之，復基於販賣第二級毒品安非他命之犯
    意，於民國九十五年十二月初某日，甲○○使用其行動電話
    門號0000000000號電話撥打至被告丁○○前開0
    000000000號電話，約定在臺北縣中和市○○路附
    近某網咖內交易，並由被告丁○○以每小包安非他命新臺幣
    二千五百元之代價，售予甲○○施用，嗣因甲○○於九十六
    年二月八日上午八時二十分許，為警在臺北縣中和市○○街
    一二一巷十二號五樓加蓋處所查獲，並向警方供出販賣毒品
    上游，始循線查獲上情，因認被告丁○○涉犯毒品危害防制
    條例第四條第二項之販賣第二級毒品罪嫌等語。
二、按犯罪事實應依證據認定之，無證據不得認定犯罪事實；不
    能證明被告犯罪者，應諭知無罪之判決，刑事訴訟法第一百
    五十四條第二項及第三百零一條第一項分別定有明文。次按
    刑事訴訟法上所謂定犯罪事實之證據，係指足以認定被告確
    有犯罪行為之積極證據而言，該項證據自須適合於被告犯罪
    事實之認定，始得作為斷罪之資料，而認定不利於被告之事
    實，須依積極證據，苟積極證據不足為不利於被告事實之認
    定時，即應為有利於被告之認定，更不必有何有利之證據；
    事實審法院對於證據之取捨，依法雖有自由判斷之權，然積
    極證據不足證明犯罪事實時，被告之抗辯或反證縱屬虛偽，
    仍不能以此資為積極證據應予採信之理由，最高法院二十九
    年上字第三一○五號、三十年上字第四八二、八一六號分別
    著有判例可資參照。且刑事訴訟上證明之資料，無論其為直
    接證據或間接證據，均須達於通常一般之人均不致於有所懷
    疑，而得確信其為真實之程度，始得據為有罪之認定，若其
    關於被告是否犯罪之證明未能達此程度，而有合理性懷疑之
    存在，致使無從形成有罪之確信，根據「罪證有疑、利於被
    告」之證據法則，即不得遽為不利被告之認定，最高法院亦
    著有七十六年度台上字第四九八六號判例意旨可資參照。
三、本件公訴人認被告丁○○涉犯上揭罪嫌，係以證人甲○○之
    證詞、臺灣板橋地方法院檢察署九十六年五月九日勘驗筆錄
    、臺灣大哥大股份有限公司0000000000號行動電
    話通聯紀錄，為主要論據。訊據被告堅決否認有上開犯行，
    辯稱：九十五年十二月初，伊有幫甲○○打電話給「阿弟仔
    」購買安非他命，然後再騎機車載甲○○到土城金城路的麥
    當勞，伊在車上等，甲○○自己下車與「阿弟仔」交易，伊
    沒有販賣安非他命給甲○○等語。
四、經查：
  (一)證據能力部分：
  1.證人甲○○於警詢之陳述無證據能力：
    證人甲○○於警詢之陳述及臺灣板橋地方法院檢察署檢察事
    務官九十六年五月九日勘驗筆錄，依刑事訴訟法第一百五十
    九條第一項規定，原則上不得作為證據，且被告及辯護人就
    證人甲○○於警詢時之陳述及上開勘驗筆錄，亦不同意作為
    證據，復參以證人甲○○於警詢時陳稱：伊於九十五年十二
    月初左右，在中和市○○路一家網咖店，以二千五百元向丁
    ○○購買一小包安非他命，丁○○使用之行動電話為000
    0000000號，伊與丁○○是國中同學，所以知道丁○
    ○有施用安非他命，有透過她幫伊買毒品，才知道她有販賣
    毒品等語（見偵查卷第九頁以下），與其於偵查及本院審理
    時均證述不曾向被告丁○○購買安非他命乙節不符，且
    本件並無其他積極證據足證證人甲○○於警詢之陳述具有刑
    事訴訟法第一百五十九條之二所定較可信之特別情況，復查
    無刑事訴訟法第一百五十九條之三所列得例外作為證據之情
    形，則證人甲○○於警詢之陳述及上開勘驗筆錄，均無證據
    能力。
  2.卷附臺灣大哥大股份有限公司0000000000號行動
    電話通聯紀錄一份，未據被告及辯護人否認其證據能力，亦
    未於本案言詞辯論終結前聲明異議，則本院審酌該項證據並
    無違法取證或證明力顯然過低之情事，依刑事訴訟法第一百
    五十九條之五規定有證據能力。
  (二)關於證人甲○○是否曾向被告丁○○購買安非他命，據證人
    甲○○於偵查中結證稱：伊沒有跟丁○○買過安非他命等語
    （見偵查卷第三十六頁）；復於本院審理時結證稱：伊所施
    用的安非他命不是向丁○○購買，而是請丁○○向她的朋友
    「阿弟仔」買，因為伊不知道「阿弟仔」的電話，丁○○先
    跟「阿弟仔」約定好時間、地點後，由丁○○騎機車載伊過
    去土城金城路麥當勞向「阿弟仔」買二千五百元的安非他命
    一包，伊把錢直接交給「阿弟仔」，丁○○帶伊去向「阿弟
    仔」買安非他命，並沒有約定要給丁○○什麼好處等語（見
    本院九十六年九月十日審判筆錄第三頁以下），則依證人甲
    ○○之上開證詞，尚無從認定被告有販賣第二級毒品之行為
    。
  (三)次查被告固坦承其於九十五年十二月間持用0000000
    000號行動電話之事實，證人甲○○亦證稱其於九十五年
    十二月間持用0000000000號行動電話，並與被告
    上開行動電話通話頻繁等情，復有臺灣大哥大股份有限公司
    0000000000號號行動電話通聯紀錄一份在卷可稽
    。然查，被告與證人甲○○素為好友，此據其二人陳明在卷
    ，是其二人通話頻繁，於一般社會生活經驗並無不合理之處
    ，至於其等通話內容如何，並無監聽文足佐，實無從得知，
    自不能因其二人通話頻繁，即遽認被告有販賣安非他命予證
    人甲○○之行為。
  (四)至被告於本院審理時雖供稱：伊於九十五年十二月初有幫甲
    ○○打電話給「阿弟仔」購買安非他命的事，然後再騎乘機
    車載甲○○到土城金城路的麥當勞，伊在車上等，由甲○○
    自己下車與「阿弟仔」交易，因為甲○○是伊的好朋友，他
    不知道「阿弟仔」的電話，所以要伊幫忙打電話等語，核與
    證人甲○○所證上情相符，則被告為證人甲○○聯絡販賣安
    非他命之人，並騎機車搭載證人甲○○前往購買安非他命之
    行為，除被告與綽號「阿弟仔」之販毒者就販賣安非他命之
    行為有犯意聯絡與行為分擔而應論以共同正犯外，被告上開
    行為應僅成立幫助施用第二級毒品罪。惟本案並無積極證據
    足認被告與綽號「阿弟仔」之販毒者就販賣安非他命之行為
    有犯意聯絡與行為分擔，自不能遽論以販賣第二級毒品罪責
    ；另本案檢察官起訴之事實，與被告及證人甲○○所稱上開
    幫助施用第二級毒品之事實，社會基本事實不同，尚無從變
    更起訴法條，附此敘明。
五、綜上所述，本件依調查所得證據，尚不足以證明被告丁○○
    確有公訴人所指之販賣第二級毒品犯行。此外，復查無其他
    積極證據足資證明被告有公訴人所指之上開犯行，揆諸首開
    說明，本案不能證明被告犯罪，自應為被告無罪之諭知。
據上論斷，應依刑事訴訟法第三百零一條第一項，判決如主文。
本件經檢察官丙○○提起公訴，由檢察官林珮菁到庭執行職務。
中　　華　　民　　國　　96　　年　　10　　月　　12　　日
　　　　　　　　　刑事第九庭  審判長法　官  樊季康
                                    法  官  劉元斐
                                    法  官　張筱琪
以上正本證明與原本無異。
如不服本判決，應於判決送達後10日內，敘明上訴理由向本院提
出上訴狀。
    　　　　　　　　　　　　　　　　書記官　廖舜宜
中　　華　　民　　國　　96　　年　　10　　月　　12　　日
